最高法院刑事判決　　　　　　　　　　111年度台上字第424號
上　訴　人　蕭義均




上列上訴人因違反毒品危害防制條例等罪案件，不服臺灣高等法
院中華民國110年11月11日第二審判決（110年度上訴字第1820號
，起訴案號：臺灣新竹地方檢察署108 年度偵字第13128號、109
年度偵字第4325號），提起上訴，本院判決如下：
    主  文
上訴駁回。                             
    理  由
一、按刑事訴訟法第377 條規定，上訴於第三審法院，非以判決
    違背法令為理由，不得為之。是提起第三審上訴，應以原判
    決違背法令為理由，係屬法定要件。如果上訴理由書狀並未
    依據卷內訴訟資料，具體指摘原判決不適用何種法則或如何
    適用不當，或所指摘原判決違法情事，顯與法律規定得為第
    三審上訴理由之違法情形，不相適合時，均應認其上訴為違
    背法律上之程式，予以駁回。
二、本件原判決認定上訴人蕭義均有原判決事實欄所載之犯行明
    確，因而撤銷第一審之科刑判決，經比較新舊法，改判仍論
    處上訴人修正前販賣第二級毒品罪、轉讓禁藥罪刑，並為沒
    收之宣告。已詳述所憑之證據及取捨、認定之理由。所為論
    斷，俱有卷存證據資料可資覆按，從形式上觀察，並無足以
    影響判決結果之違法情形存在。
三、按刑法第47條第1 項前段規定「受徒刑之執行完畢，或一部
    之執行而赦免後，五年以內故意再犯有期徒刑以上之罪者，
    為累犯」；至該項後段「加重本刑至二分之一」部分，依司
    法院釋字第775號解釋，對人民受憲法第8條保障之人身自由
    所為限制，不符憲法罪刑相當原則，牴觸憲法第23條比例原
    則，然解釋意旨係關於法律效果部分，自不影響上開有關「
    累犯」之立法解釋，倘法院依法調查被告之相關前科紀錄，
    復於判決內說明如何認定構成累犯之理由，自無違法可指。
    原審於民國110 年10月21日之審判期日，於踐行調查證據、
    上訴人被訴事實訊問之程序後，提示被告前案紀錄表予上訴
    人、原審辯護人及檢察官，並就上訴人刑之加重、減輕事由
    ，使上訴人及其辯護人表示意見，已依法踐行法定程序，並
    依調查結果於原判決載敘上訴人前違反毒品危害防制條例案
    件，經判處有期徒刑確定，入監執行後假釋出監，甫於 108
    年5月6日保護管束期滿未經撤銷假釋視為執行完畢，又再犯
    本件2 罪，如何均構成累犯之理由（見原判決第4至5頁），
    俱有卷內資料可按，洵無違誤可指。上訴意旨略謂：原審未
    予上訴人充分表示意見之機會，致防禦權未能充分行使，逕
    認定累犯，有判決不適用法則之違誤等語。係未依訴訟資料
    ，徒憑己意，任意指摘為違法，自非適法之上訴理由。本件
    上訴為違背法律上之程式，應予以駁回。
據上論結，應依刑事訴訟法第395條前段，判決如主文。
中    華    民    國   111    年    1     月    13    日
                  刑事第二庭審判長法  官  林  勤  純  
                                  法  官  莊  松  泉  
                                  法  官  李  釱  任  
                                  法  官  吳  秋  宏  
                                  法  官  王  梅  英  
本件正本證明與原本無異
                                  書記官
中    華    民    國   111    年    1     月    19    日